臺灣高雄地方法院刑事判決　　　　　　　96年度易字第2967號
公　訴　人　臺灣高雄地方法院檢察署檢察官
被　　　告　丙○○
　　　　　　　　　　（另案高雄第二監獄執行中）
　　　　　　乙○○
上列被告因違反電子遊戲場業管理條例案件，經檢察官提起公訴
（96年度偵字第9505號），本院判決如下：
    主  文
丙○○共同違反未依電子遊戲場業管理條例規定辦理營利事業登
記，而經營電子遊戲場業，累犯，處有期徒刑捌月；減為有期徒
刑肆月，如易科罰金，以新台幣壹仟元折算壹日。扣案之電子遊
戲機「TV GAME 」、「跑馬」、「SUPERFEEL 」（麻將）各壹台
、「大舞台」貳台（含IC板共計陸塊）、代幣2,701 枚，均沒收
。
乙○○共同違反未依電子遊戲場業管理條例規定辦理營利事業登
記，而經營電子遊戲場業，處有期徒刑貳月，如易科罰金，以新
臺幣壹仟元折算壹日；減為有期徒刑壹月，如易科罰金，以新台
幣壹仟元折算壹日。扣案之電子遊戲機「TV GAME 」、「跑馬」
、「SUPERFEEL 」（麻將）各壹台、「大舞台」貳台（含IC 板
共計陸塊）、代幣2,701 枚，均沒收。
    事實及理由
一、本件被告丙○○、乙○○所犯係死刑、無期徒刑、最輕本刑
    為3 年以上有期徒刑以外之罪，其於本院準備程序中就被訴
    事實為有罪之陳述，經告知簡式審判程序之旨，並聽取公訴
    人、被告之意見後，經本院依刑事訴訟法第273 條之1 第1
    項之規定，裁定進行簡式審判程序。
二、本件除犯罪事實補充：「丙○○於民國96年3 月7 日即查獲
    （96年3 月9 日）前2 日，僱用乙○○」，其餘犯罪事實及
　　證據，均引用檢察官起訴書之記載（如附件）。
三、被告丙○○前於95年7 月11日起在臺南縣永康市○○○路93
    0 號1 樓之「P 超商便利屋」內擺設電子遊戲機，且未依電
    子遊戲場業管理條例規定辦理營利事業登記，不得經營電子
    遊戲場業之規定，經臺灣臺南地方法院檢察署檢察官聲請簡
    易判決處刑後，由臺灣臺南地方法院於95年10月13日以95年
    度簡字第2878號判處有期徒刑6 月確定，有判決書及前科紀
    錄表附卷可稽。被告丙○○於本案自95年10月1 日起，在高
    雄縣大寮鄉○○村○○路12之31號其所經營為公眾得出入場
    所之「富而樂超商」店內，擺設電子遊戲機「TV GAME 」1
    台、「跑馬」1 台、「SUPERFEE L」（麻將）1 台、「大舞
    台」2 台，供不特定人之打玩，嗣於96年3 月9 日20時50
    分許，為警當場查獲，與前開犯行之時間、地點均不相同，
    顯係另行起意而為，要難認有任何裁判上一罪或實質上一罪
    之關係，併此敘明。
四、核被告丙○○、乙○○所為，均係違反電子遊戲場業管理條
    例第15條之規定，應依同條例第22條規定處罰。被告丙○○
    、乙○○就上開犯行，有犯意聯絡及行為分擔，均為共同正
    犯。按所謂電子遊戲場業，依該條例第3 條規定係指設置電
    子遊戲機供不特定人益智娛樂之營利事業，從而所謂經營電
    子遊戲場「業」，乃指經營電子遊戲場業務而言。次按刑法
    上所稱業務之營業犯，係指以反覆同種類之行為為目的之社
    會的活動而言，屬於集合犯之一種，為包括一罪。準此，本
    件被告客觀上自95年10月1 日起至96年3 月9 日20時50分許
    ，在「富而樂超商」店內，擺設電子遊戲機之行為，應屬包
    括之單純一罪，附此敘明。
五、被告丙○○前因偽造文書案件，經法院判處有期徒刑6 月確
    定，於94年7 月1 日易科罰金執行完畢，有臺灣高等法院被
    告前案紀錄表1 份在卷可參，其於有期徒刑執行完畢後5年
    之內，故意再犯本件有期徒刑以上之罪，應依刑法第47條第
    1 項之規定論以累犯，並加重其刑。另審酌被告丙○○、乙
    ○○二人前因違反電子遊戲場業管理條例案件，丙○○經臺
　  灣臺南地方法院以95年度簡字第2878號判處有期徒刑6 月確
    定，乙○○經本院92年度簡字第4126號判處拘役20日確定，
　　二人不知警惕，仍再犯本案；另參酌被告二人犯罪之動機、
　  目的、手段、所生危害及犯後態度等一切情狀，爰各量處如
    主文所示之刑，被告乙○○並諭知易科罰金之折算標準。再
    查本件被告二人行為之犯罪時間，均係在96年4 月24日以前
    ，合於減刑條件，爰均於主文同時諭知其宣告刑及減得之刑
    ，並均諭知易科罰金之折算標準，以資懲儆。
六、扣案如主文所示之電子遊戲機「TV GAME 」、「跑馬」、「
    SUPERFEEL 」（麻將）各壹台、「大舞台」貳台（含IC 板
    共計陸塊）、代幣2,701 枚，均係被告丙○○所有，且供本
    件犯罪所用之物，業據被告丙○○供承在卷，爰併依刑法第
    38條第1 項第2 款之規定，宣告沒收。又本於共同正犯責任
    共同之法理，於被告乙○○所犯之罪亦應併為沒收之諭知，
    附此敘明。
七、據上論斷，應依刑事訴訟法第273 條之1 第1 項、第284 條
    之1 、第299 條第1 項前段、第310 條之2 、第454 條第2
    項，電子遊戲場業管理條例第22條，刑法第11條前段、第28
    條、47條第1 項、第41條第1 項前段、第38條第1 項第2款
    ，刑法施行法第1 條之1 ，中華民國96年罪犯減刑條例第2
    條第1 項第3 款、第7 條、第9 條，判決如主文。
本案經檢察官甲○○到庭執行職務。
中　　華　　民　　國　　96　　年　　11　　月　　9 　　日
                  刑事第五庭  法　官   蘇揚旭
以上正本證明與原本無異。
如不服本判決應於收受本判決後10日內向本院提出上訴書狀，並
應敘述具體理由，如未敘述上訴理由者，應於上訴期間屆滿後20
日內補提理由書狀於本院（均須按他造當事人之人數附繕本）「
切勿逕送上級法院」。
中　　華　　民　　國　　96　　年　　11　　月　　12　　日
 　　　　　　　　　　　　　　 書記官   莊正彬
附錄本案論罪科刑法條全文：
電子遊戲場業管理條例第15條
未依本條例規定辦理營利事業登記者，不得經營電子遊戲場業。
電子遊戲場業管理條例第22條
違反第15條規定者，處行為人1 年以下有期徒刑、拘役或科或併
科新台幣50萬元以上250 萬元以下罰金。
